# 顺流交易抵消的问题

提问人：pentaxxx 时间：2013-08-28 18:24:00
持股20%，卖存货给被投资企业，收入 1000 ，成本 600 。期末被投资单位有60%的存货没有对外销售。 合并报表中的调整分录的金额是多少？
借：营业收入 贷：营业成本 投资收益

回答人：chenyiwei
分别为你所列金额的 20 ％，即 200 、 120 、 80 。对于营业收入和成本而言，只能按比例抵销投资方账面上原有的金额。贷记投资收益80 可以有两方面的理解：一部分是期末尚未对外售出的 40 ％存货对应的未实现利润的恢复（ 32 ＝（ 1000 － 600 ）*40%*20%）；另一部分是已被销售出去的 60 ％的成本转入联营企业利润表导致联营企业自身报表中的“营业成本”虚增（相应投资方的投资收益虚减）
的金额（ 48 ＝(1000-600)*60%*20%）。

提问人：pentaxxx 时间：2013-08-28 20:28:28
为什么逆流交易要考虑未实现损益，顺流就不考虑呢？ 仅仅因为存货不在合并范围内？

回答人：chenyiwei
顺流交易的抵销调整并非不考虑未实现损益。我以前分析过权益法的实质，你可以搜索一下看看。

提问人：呼叫帮助 时间：2014-01-09 21:07:08
陈版,向您请教个顺流交易的问题: 【例3—10】甲企业于持有乙公司有表决权股份的20%，能够对乙公司生产经营施加重大影响。
20×7 年 11 月，甲公司将其账面价值为 600 万元的固定资产以 900 万元的价格出售给乙公司，乙公司作为管理用固定资产核算，预计使用寿命为 10 年，净残值为 0 。假定甲企业取得该项投资时， 乙公司各项可辨认资产、负债的公允价值与其账面价值相同，两者在以前期间未发生过内部交易。乙 公司20×7 年实现净利润为1 000 万元。假定不考虑所得税影响。 甲企业在该项交易中实现利润300 万元，其中的 60 （万元300×20%）是针对本企业持有的对联 营企业的权益份额，在采用权益法计算确认投资损益时应予抵销，同时应考虑相关固定资产折旧对损益的影响，即甲企业应当进行的会计处理为： 借：长期股权投资——损益调整［（1 000-300+2.5）×20%］ 1 405 000 贷：投资收益 1 405 000 甲企业如存在子公司需要编制合并财务报表，在合并财务报表中对该未实现内部交易损益应在个 别报表已确认投资收益的基础上进行以下调整： 借：营业收入（900×20%） 1 800 000 贷：营业成本（600×20%） 1 200 000 投资收益 600 000 请问若本公司出售固定资产时交纳的营业税及附加若为 60 万元,请问在计算联营投资收益时是否要扣除营业税及附加 60 万元?

回答人：chenyiwei
营业税金及附加属于对外部的经济资源流出，在合并报表时不作调整（或者也可以将对应于本企业自身持股 20 ％的部分调整到管理费用，但在实务中很罕见）。